最高法院民事裁定　　　　　　　　　 110年度台抗字第1406號
再 抗告 人　甲○○（原名乙○○）

訴訟代理人　李子聿律師
上列再抗告人因與相對人財團法人證券投資人及期貨交易人保護
中心間聲請假扣押事件，對於中華民國110 年10月21日臺灣高等
法院裁定（110年度抗字第845號），提起再抗告，本院裁定如下
：
    主  文
再抗告駁回。                                            
再抗告訴訟費用由再抗告人負擔。
    理  由
本件相對人為保全其投資人對再抗告人之債權，向臺灣桃園地
  方法院（下稱桃園地院）聲請裁定准就再抗告人之財產為假扣
  押，經桃園地院裁定准予假扣押後，再抗告人不服，提起抗告
  。原法院以：相對人就本件假扣押之請求，即其主張得請求再
  抗告人與原裁定附表（下稱附表）編號1至5所示之人應負分別
  連帶賠償如彙總表所示授權人求償金額，由其代為受領之本案
  債權存在等情，業據提出彙總表、訴訟及仲裁實施權授與同意
  書、臺灣桃園地方檢察署檢察官107年度偵字第0000、0000、
  00000號起訴書、臺灣證券交易所股份有限公司出具之附表編
  號1至5所示公司股票交易分析意見書及附表所示操縱股價標的
  操縱前10日及操縱期間股價表為證，堪認已為相當之釋明。就
  本件假扣押之原因，相對人主張本件授權人求償金額總計新臺
  幣（下未註明幣別者同）1607萬7405元，惟再抗告人名下資產
  僅153 萬3758元，二者相差懸殊，將無法滿足或不足清償其債
  權，且再抗告人與附表所示之人共同操縱彙總表所示股票之犯
  罪所得計7792萬8260元，偵查中僅扣得2853萬6766元，尚有犯
  罪所得4939萬1494元下落不明。又再抗告人民國108 年度銀行
  利息所得1萬163元，以定存利率年息1%推算，存款金額應為10
  1萬6300元，惟該帳戶僅扣得1989元及美金6329.45元（依匯率
  換算約19萬1873元），與原存款金額有極大落差，益徵再抗告
  人恐有隱匿或不當處分財產，如未及時查扣，日後將有不能強
  制執行或甚難執行之虞之情事，可使法院獲得信其主張有保全
  必要性大概為正當之心證，堪認相對人就再抗告人有日後不能
  強制執行或甚難執行之虞之假扣押原因已予以釋明等詞，因而
  維持桃園地院裁定，駁回再抗告人之抗告。經核於法並無違誤
  。
末查提起抗告，依民事訴訟法第495條之1第1項準用第447條之
  規定，提出之新事實或證據，合於同法第447條第1項但書規定
  之情形者，抗告法院自得斟酌之。相對人於原法院所陳執行法
  院對於再抗告人之存款為假扣押執行之結果，既係桃園地院裁
  定後發生之事實，且所提證據，亦屬對於其在桃園地院主張本
  件有假扣押原因之補充，依民事訴訟法第447條第1項但書第 2
  款、第3 款規定，抗告法院自得斟酌之。再抗告人謂假扣押之
  執行結果，不得作為假扣押原因之釋明云云，尚無可採。至原
  法院於該院刑事庭依刑事訴訟法第511條第1項前段移送本案前
  來後，依民事訴訟法關於假扣押之規定進行程序要件審酌，於
  法亦無違誤。再抗告論旨，指摘原裁定不當，聲明廢棄，非有
  理由。
據上論結，本件再抗告為無理由。依民事訴訟法第495條之1第
  2項、第481條、第449條第1項、第95條、第78條，裁定如主文
  。
中    華    民    國   110    年    12    月    15    日
                      最高法院民事第六庭
                          審判長法官  魏  大  喨  
                                法官  李  寶  堂  
                                法官  李  文  賢  
                                法官  邱  瑞  祥  
                                法官  林  玉  珮  
本件正本證明與原本無異
                                      書  記  官
中    華    民    國   110    年    12    月    21    日